臺灣高等法院臺南分院刑事判決　　　　　九十一年度上易字第七七一號　Ａ
　　　上　訴　人　臺灣臺南地方法院檢察署檢察官
　　　被　　　告　甲　○　○
右上訴人因被告竊盜案件，不服臺灣臺南地方法院九十一年度易緝字第四一號中華民
國九十年五月九日第一審判決（起訴案號：臺灣臺南地方法院檢察署八十九年度偵字
第三五九七號），提起上訴，本院判決如左：
      主      文
上訴駁回。
      事      實
一、甲○○意圖為自己不法之所有，於民國（下同）八十九年三月四日二十二時許，
    見其友人徐銘達所有置放位於台南市○○區○○路四段三十四號之住處前之車牌
    號碼：ＶＩＦ—二０九號輕型機車一輛，持不知何人所有之鑰匙一支私自予以發
    動騎走而竊取之，得手後，據為己有，並供己騎乘使用。嗣於同年月十日十六時
    五十五分許，甲○○騎乘前開機車行經台南市○○路○段四十二號前，為警當場
    查獲，並扣得鑰匙一支。
二、案經台南縣警察局移送台灣台南地方法院檢察署檢察官偵查起訴。
      理      由
一、被告甲○○對於前揭時地竊取被害人徐銘達所有之前揭機車等情坦承不諱，核與
    被害人徐銘達所指訴之情節有符合之處，並有台南市警察局車輛失竊證明單一紙
    、被害人徐銘達所立之贓物認領保管單一紙各件在卷可稽，被告甲○○前開自白
    與事實相符，應堪採信。被告雖於原審辯稱前開機車係被害人借予伊使用，並無
    不法所有意圖云云，又於本院審理中辯稱：該車車鎖插留有鑰匙，我乃私自予以
    發動騎走而竊取之云云，惟查，被害人徐銘達於警訊及偵審中迭次明確陳稱：遺
    失前開機車時，機車鑰匙業經其自行取下，且該機車之鑰匙仍在其身上，而被告
    甲○○騎乘前開機車為警查獲時，其所使用之機車鑰匙，並非其所有等語，並當
    庭提出其原有之鑰匙一支，經本院勘驗後發還等情，有原審法院訊問筆錄一份在
    卷可參（附於八十九年度易字第一○六七號卷內），是若被害人確曾同意被告借
    用前開機車，則被害人理應交付其所有之機車鑰匙予被告以供其使用為是，何以
    被告需使用非被害人所有之鑰匙駕車，而被害人之機車鑰匙仍在其處？復參以被
    害人於被告取走前開機車後翌日即行向警方報案失竊等情，及被告於取走前揭機
    車後，至八十九年三月十日為警查獲，前後達七日之久，均未曾與被害人聯絡歸
    還機車事宜，與現今社會通常借車使用之常情有違等一切情狀，是堪認被害人指
    稱並未出借前開車輛予被告使用等語，與事實相符，應堪採信。故被告上開所辯
    ，顯係事後避重就輕之詞，無足採信。其事證明確，犯行洵堪認定。
二、核被告所為係犯刑法第三百二十條第一項之竊盜罪。
三、公訴人移送本院併辦之臺灣臺南地方法院檢察署九十年度偵字第八八八一號、九
    十一年度偵字第六一九六號、九十一年度偵字第九一五三號等竊盜案，上開案件
    之犯罪時間分別為九十年七月二十一日二十二時、八十八年十二月十二日十三時
    至二十時、九十一年八月三十一日四時三十九分，均與本案之犯罪時間為八十九
    年三月四日二十二時許，相隔甚長，犯罪動機、手法或有差異，並參酌犯罪情節
    ，顯係基於各別犯意為之，難認係自始基於概括犯意為之，因認與本案無連續犯
    裁判上一罪之關係，自無為本案起訴效力所及，本院就上開併案部分，無從一併
    予以審究，應由檢察官另為續行偵辦，附此敘明。
四、原審認被告之罪證明確，應予適用刑法第三百二十條第一項、第四十一條第一項
    前段，罰金罰鍰提高標準條例第一條前段、第二條等規定，並審酌被告犯罪之動
    機、手段、犯罪所得及犯後態度等一切情狀，量處被告有期徒刑四月，並諭知易
    科罰金以三百元折算一日之標準。另扣案鑰匙一支，被告始終陳稱係被害人所有
    云云，雖無可採，然亦乏實證足認確係被告所有之物，爰不另為沒收之諭知。本
    院經核原判決認事用法及量刑，俱無不合。檢察官上訴以上開併案部分與本案有
    連續犯裁判上一罪之關係，自為本案起訴效力所及，原審就上開併案部分，未一
    併審究，而指摘原判決有不當之處，為無理由，應予駁回。
據上論斷，應依刑事訴訟法第三百六十八條，判決如主文。
本案經檢察官邱克斌到庭執行職務。
中    華    民    國      九十一      年      十      月        八      日
                                  臺灣高等法院臺南分院刑事第五庭
                                      審判長法官  鄭    文    肅
                                            法官  黃    三    哲
                                            法官  王    浦    傑
右正本證明與原本無異。
不得上訴。
                                      法院書記官  蔡    振    豐
中    華    民    國      九十一      年      十      月     十一       日
附錄法條：
刑法第三百二十條第一項：
意圖為自己或第三人不法之所有，而竊取他人之動產者，為竊盜罪，處五年以下有期
徒刑、拘役或五百元以下罰金。
